臺灣高等法院刑事裁定
110年度聲字第3877號
聲  請  人  臺灣高等檢察署檢察官
受  刑  人  胡皓鈞



上列聲請人因受刑人數罪併罰有二裁判以上，聲請定其應執行之
刑（聲請案號：臺灣高等檢察署110年度執聲字第1743號），本
院裁定如下：
    主  文
胡皓鈞犯如附表所示各罪所處之刑，應執行有期徒刑伍年捌月。
    理  由
一、聲請意旨略以：受刑人胡皓鈞因違反槍砲彈藥刀械管制條例
    等數罪，先後經判決確定如附表，應依刑法第53條、第51條
    第5款、第50條第1項第1款、第2項規定，定其應執行之刑，
    爰依刑事訴訟法第477條第1項聲請裁定等語。
二、按裁判確定前犯數罪者，併合處罰之。數罪併罰，有二裁判
    以上者，依刑法第51條之規定，定其應執行之刑。又宣告多
    數有期徒刑者，於各刑中之最長期以上，各刑合併之刑期以
    下，定其刑期；但不得逾30年。刑法第50條第1項前段、第5
    3條及第51條第5款分別定有明文。又刑事訴訟法第370條第2
    項、第3項，已針對第二審上訴案件之定應執行之刑，明定
    有不利益變更禁止原則之適用，於分屬不同案件之數罪併罰
    有應更定執行刑者，本於同為定刑裁定應為相同處理之原則
    ，法院於裁定定應執行之刑時，自仍應有不利益變更禁止原
    則法理之考量，亦即另定之執行刑，其裁量所定之刑期，不
    得較重於前定之執行刑加計後裁判宣告之刑之總和，否則即
    與法律秩序理念及法律目的之內部界限有違（最高法院103
    年度第14次刑事庭決議及最高法院93年度台非字第192號判
    決意旨參照）。
三、經查：　　　　
  ㈠受刑人犯如附表編號1至6所示各罪，先後經判處如附表編號1
    至6所示之刑確定，其中附表編號1至2、3至6所示之罪，分
    經臺灣士林地方法院以105年度訴字第269號、106年度訴字
    第124號判決定應執行有期徒刑4年5月、1年7月，上訴後，
    分經本院以108年度上訴字第2484號、最高法院以110年度台
    上字第1488號判決駁回上訴確定，有各該刑事裁判及本院被
    告前案紀錄表在卷可稽（見本院卷第13至230頁；其中附表
    編號1所示之判決確定日期欄，應更正為110年2月19日，犯
    罪日期欄應更正為104年9月間某日至105年7月13日；附表編
    號2至6所示之判決確定日期欄，均應更正為109年9月10日；
    附表編號3之犯罪日期欄，應更正為104年7月20日；附表編
    號4之犯罪日期欄，應更正為104年10月9日；附表編號5之犯
    罪日期欄，漏載105年3月30日，逕予補充），本院為附表所
    示案件犯罪事實最後判決之法院。又受刑人所犯附表編號1
    、2所示之罪，為不得易科罰金之罪，附表編號3至6所示之
    罪，為得易科罰金之罪，雖有刑法第50條第1項但書所列不
    得併合處罰情事，惟經受刑人依刑法第50條第2項規定，請
    求檢察官向本院聲請合併定應執行刑，有「刑事聲請定應執
    行刑狀」在卷可稽（見本院卷第9頁），茲檢察官依受刑人
    請求而聲請就附表所示之罪，定其應執行刑，本院審核認其
    聲請為正當，應予准許。
  ㈡爰審酌受刑人所犯如附表編號2所示之罪，係犯刑法第346條
    第2項恐嚇得利罪，編號3所示之罪，係犯刑法第346條第1項
    、第3項恐嚇取財未遂罪，編號5所示之2罪，均係犯刑法第3
    46條第2項、第3項恐嚇得利未遂罪，其犯罪情節、侵害法益
    各相同或類似，附表所示各罪犯罪時間介於104年7月至105
    年7月間，各罪間隔時間非長，並斟酌本件對附表全體犯罪
    應予之整體非難評價程度，暨前述各罪定應執行之外部界限
    （附表各宣告刑中刑期最長之有期徒刑4年以上，附表各刑
    合併計算之刑期為有期徒刑6年7月），及不利益變更禁止原
    則（附表編號1至2所示之罪前經定應執行有期徒刑4年5月，
    附表編號3至6所示之罪前經定應執行有期徒刑1年7月，以上
    合計刑期為有期徒刑6年）等應遵守之內部界限，定其應執
    行之刑如主文所示。
  ㈢又數罪併罰中之一罪，依刑法規定得易科罰金，若因與不得
    易科之他罪併合處罰結果而不得易科罰金時，原可易科部分
    所處之刑，自亦無庸為易科折算標準之記載（司法院釋字第
    144號解釋參照）。受刑人所犯附表編號3至6所示之罪，原
    雖得易科罰金，惟因與不得易科罰金之附表所示其餘各罪併
    合處罰結果而不得易科罰金時，自無庸為易科罰金之記載。
    另附表編號1所示之罪併科罰金刑部分，非本件聲請範圍，
    此由聲請書所載依刑法第51條第5款規定自明，且僅一罪宣
    告併科罰金，是罰金刑部分不生定執行刑之問題，應依原判
    決宣告之刑併予執行，均附此敘明。
　㈣末查，受刑人前於110年10月6日經臺灣士林地方檢察署以110
    年度士檢卓執卯緝字1759號發布通緝在案，有本院被告全國
    通緝紀錄表在卷可考(見本院卷第331頁)，顯已逃匿，自無
    再予受刑人以言詞、書面或其他適當方式陳述意見之必要。
據上論斷，應依刑事訴訟法第477條第1項，刑法第50條第1項第1
款、第2項、第53條、第51條第5款，裁定如主文。
中　　華　　民　　國　　110 　年　　10　　月　　14　　日
                  刑事第一庭    審判長法　官  周煙平
                                      法　官  吳炳桂
                                      法　官  連育群
以上正本證明與原本無異。
如不服本裁定，應於收受送達後五日內向本院提出抗告狀。
                                      書記官  廖紫喬
中　　華　　民　　國　　110 　年　　10　　月　　14　　日